臺灣板橋地方法院刑事判決　　　　　　　100年度易字第351號
公　訴　人　臺灣板橋地方法院檢察署檢察官
被　　　告　李賜貴
上列被告因違反毒品危害防制條例案件，經檢察官提起公訴（99
年度偵緝字第3233號），經本院合議庭裁定進行簡式審判程序，
判決如下：
    主  文
李賜貴持有第一級毒品，累犯，處有期徒刑壹年貳月。扣案之海
洛因（驗餘淨重玖點貳陸公克），沒收銷燬之，包裝上開海洛因
之外包裝袋貳拾陸只，沒收之。
    事  實
一、李賜貴前於民國82年間因違反肅清煙毒條例案件，經臺灣高
    等法院於82年11月18日以82年度上訴字第6483號刑事判決判
    處有期徒刑3 年6 月確定。另於82年間再因違反肅清煙毒條
    例案件，經臺灣高等法院於83年3 月30日以83年度上訴字第
    955 號刑事判決判處有期徒刑15年確定。上開2 罪先經臺灣
    高等法院以85年度聲字第1835號刑事裁定定應執行有期徒刑
    17年確定，經入監執行於91年5 月6 日縮短刑期假釋出監並
    交付保護管束，於假釋交付保護管束期間，再經臺灣高等法
    院於97年4 月28日以97年度聲字第1123號刑事裁定更定應執
    行有期徒刑15年10月（按前開宣告刑3 年6 月有期徒刑部分
    ，經依中華民國96年罪犯減刑條例第2 條第2 項前段規定，
    視為減為有期徒刑1 年9 月，附此指明）確定，至98年2 月
    23日假釋期滿未經撤銷，視為執行完畢（本案構成累犯）。
    李賜貴明知海洛因係毒品危害防制條例第2 條第2 項第1 款
    所定之第一級毒品，竟基於持有第一級毒品之犯意，自99年
    2 月20日下午7 時許，在（改制前）臺北縣三重市○○路○
    段名人三溫暖店內，向真實姓名年籍不詳綽號「阿南」之男
    子以新臺幣90,000元之代價購入第一級毒品海洛因後，即持
    有之，嗣於99年2 月28日下午5 時許，在（改制前）臺北縣
    三重市○○○路6 號前為警查獲，並扣得第一級毒品海洛因
    26包（合計淨重9.33公克，驗餘淨重9.26公克，純質淨重6.
    82公克）。
二、案經臺北市政府警察局北投分局報請臺灣板橋地方法院檢察
    署檢察官偵查起訴。
    理  由
一、本件被告李賜貴所犯係死刑、無期徒刑、最輕本刑為3 年以
    上有期徒刑以外之罪，其於準備程序中就被訴事實為有罪之
    陳述，經本院告知簡式審判程序之旨，並聽取公訴人、被告
    之意見後，裁定進行簡式審判程序，合先敘明。
二、認定犯罪事實所憑證據及理由
（一）上揭持有第一級毒品犯行之事實，業據被告李賜貴於本院
      審理時坦承不諱【見本院100 年2 月15日準備程序筆錄第
      2 頁、同日簡式審判筆錄第2 、4 頁】，核與被告於警詢
      及偵查中之供述大致相符【99年度偵字第7106號偵查卷（
      下稱7106號偵卷）第8-9 、40-41 頁、99年度偵緝字第32
      33號偵查卷（下稱3233號偵卷）第28-29 頁】。
（二）被告於99年3 月1 日上午8 時50分許為警查獲後，予以採
      集尿液檢體（檢體編號為025733），經送臺灣尖端先進生
      技醫藥股份有限公司以酵素免疫分析法檢驗後，呈現鴉片
      類陰性反應，其所涉施用第一級毒品犯嫌並經臺灣板橋地
      方法院檢察署檢察官為不起訴處分等情，有臺灣尖端先進
      生技醫藥股份有限公司濫用藥物檢驗報告（報告日期：99
      年3 月15日）及臺灣板橋地方法院檢察署檢察官99年度毒
      偵字第2120號不起訴處分書各1 份在卷可稽（見7106號偵
      卷第38頁、3233號偵卷第57頁）。
（三）又被告於99年2 月28日下午5 時許，經警在（改制前）臺
      北縣三重市○○○路6 號前查獲時，當場自其手上查扣疑
      似毒品海洛因26包等情，有被告警詢筆錄、臺北市政府警
      察局北投分局搜索、扣押筆錄、扣押物品目錄表各1 份及
      扣案物品暨現場照片4 張在卷可按（見7106號偵卷第8 、
      20-22 、23、25-27 頁）。而上揭扣案之疑似海洛因26包
      ，經送法務部調查局濫用藥物實驗室鑑驗結果，確檢出海
      洛因成分（合計淨重9.33公克，驗餘淨重9.26公克，純質
      淨重6.82公克）等情，有該實驗室於99年3 月26日出具之
      調科壹字第09923006910 號鑑定書1 紙附卷可稽（見7106
      號偵卷第37頁）。
（四）綜上所述，被告之尿液經檢驗後既呈鴉片類陰性反應，又
      經警自被告身上扣得上揭海洛因26包乙事，為被告警詢、
      偵查及本院審理時所供認，是被告持有第一級毒品之犯行
      ，事證明確，應堪認定。
三、論罪科刑
（一）罪名：查海洛因屬毒品危害防制條例第2 條第2 項第1 款
      所規定之第一級毒品；核被告所為，係犯毒品危害防制條
      例第11條第1 項持有第一級毒品罪。
（二）累犯：查被告有如事實欄一所述之前案刑事犯罪執行紀錄
      ，有臺灣高等法院被告前案紀錄表1 份附卷可考，其於上
      開有期徒刑執行完畢後5 年內，故意再犯本件有期徒刑以
      上之罪，應依刑法第47條第1 項之規定，論以累犯，並加
      重其刑。
（三）量刑：爰審酌被告智識程度、犯罪之動機、目的、手段、
      犯罪後坦認犯行之態度，惟被告前已因煙毒案件遭判處有
      期徒刑15年、3 年6 月（經減為有期徒刑1 年9 月），應
      執行有期徒刑15年10月，甫於98年2 月23日假釋期滿（保
      護管束期滿），素行非佳，且於99年2 月20日起至同年月
      28日為止犯下持有第一級毒品犯行，所有持有之海洛因（
      淨重9.33公克，純質淨重6.82公克）數量甚多，其應深知
      無故持有毒品為法所禁止之行為，詎於該案假釋期滿後仍
      為本件持有第一級毒品，顯未因先前遭判重刑而有警惕悔
      悟之情等一切情狀，論處如主文所示之刑，以示懲儆。
（四）沒收銷燬及沒收：扣案之海洛因，驗餘淨重9.26公克，係
      查獲之第一級毒品，業如前述，不問屬於犯人與否，依毒
      品危害防制條例第18條第1 項前段規定沒收銷燬之。至包
      裝上開所示扣案第一級毒品海洛因之外包裝袋26只，應係
      用於包裹毒品，防其裸露、潮濕，便於攜帶及持有第一級
      毒品海洛因所用之物，而且係被告所有，亦據被告供明在
      卷（見100 年2 月15日簡式審判筆錄第2 頁），爰依刑法
      第38條第1 項第2 款規定宣告沒收之。
據上論斷，應依刑事訴訟法第273 條之1 第1 項、第299 條第1
項前段、第284 條之1 ，毒品危害防制條例第11條第1 項、第18
條第1 項前段，刑法第11條前段、第47條第1 項、第38條第1 項
第2 款，判決如主文。
本案經檢察官洪松標到庭執行職務。
中    華    民    國    100    年    2    月    25    日
                  刑事第二十一庭  法  官    方鴻愷
以上正本證明與原本無異。
如不服本判決應於收受判決後10日內向本院提出上訴書狀，並應
敘述具體理由。其未敘述上訴理由者，應於上訴期間屆滿後20日
內向本院補提理由書（均須按他造當事人之人數附繕本）「切勿
逕送上級法院」。
                                  書記官    江怡萱
中    華    民    國   100    年    3     月    1     日
附錄本案論罪科刑法條全文：
毒品危害防制條例第11條：
持有第一級毒品者，處三年以下有期徒刑、拘役或新臺幣五萬元
以下罰金。
持有第二級毒品者，處二年以下有期徒刑、拘役或新臺幣三萬元
以下罰金。
持有第一級毒品純質淨重十公克以上者，處一年以上七年以下有
期徒刑，得併科新臺幣1 百萬元以下罰金。
持有第二級毒品純質淨重二十公克以上者，處六月以上五年以下
有期徒刑，得併科新臺幣七十萬元以下罰金。
持有第三級毒品純質淨重二十公克以上者，處三年以下有期徒刑
，得併科新臺幣三十萬元以下罰金。
持有第四級毒品純質淨重二十公克以上者，處一年以下有期徒刑
，得併科新臺幣十萬元以下罰金。
持有專供製造或施用第一級、第二級毒品之器具者，處一年以下
有期徒刑、拘役或新臺幣一萬元以下罰金。